【裁判字號】    97,交上易,51
【裁判日期】    970220
【裁判案由】    公共危險
【裁判全文】
臺灣高等法院臺南分院刑事判決    97年度交上易字第51號
上  訴  人
即  被  告  甲○○
上列上訴人即被告因公共危險案件，不服臺灣嘉義地方法院九十
六年度交易字第二四二號中華民國九十六年十二月二十一日第一
審判決（起訴案號：臺灣嘉義地方法院檢察署九十六年度偵字第
三一六三號），提起上訴，本院判決如下：
    主      文
上訴駁回。
    事      實
一、甲○○於民國 (下同）九十六年四月十日凌晨飲用酒類後，
    已達不能安全駕駛動力交通工具之程度，竟仍於同日凌晨五
    時十分許，自某處駕駛車牌號碼○四○八－ＳＵ號自用小客
    車，前往其子李泰緯任職位於嘉義縣六腳鄉蘇厝村一五三號
    之統一超商鬧事，嗣因李泰緯不堪其擾，而報警前往處理，
    迄於同日上午六時十分許，在嘉義縣警察局朴子分局北美派
    出所，對甲○○進行酒精濃度測試，測得其呼氣中所含酒精
    濃度為每公升○點九六毫克而查獲。
二、案經嘉義縣警察局朴子分局報告臺灣嘉義地方法院檢察署檢
    察官偵查起訴。
    理      由
壹、程序方面：
    按被告以外之人於偵查中向檢察官所為陳述，除顯有不可信
    之情況者外，得為證據，刑事訴訟法第159條之1第2項定有
    明文。查證人蔡崇瑾、李泰緯、林玉萍於檢察官偵查中係經
    具結而為證述，有證人結文三紙在卷可憑（見96年偵字第31
    63號卷），且檢察官係依正當法律程序為訊問，上開證人蔡
    崇瑾等三人於偵查中並無遭不法取供情事，及其他不可信之
    特別情況，依上說明，其等於偵查中之證言，自有證據能力
    。
貳、實體方面：
一、訊據上訴人即被告甲○○固坦承有於九十六年四月十日凌晨
    五時十分許，自某處駕駛車牌號碼○四○八－ＳＵ號自用小
    客車，前往其子李泰緯任職位於嘉義縣六腳鄉蘇厝村一五三
    號之統一超商，及於同日上午六時十分許，經警測得其呼氣
    中所含酒精濃度為每公升○點九六毫克等事實，惟矢口否認
    有何服用酒類不能安全駕駛動力交通工具而駕駛之犯行，辯
    稱：本件並非伊駕車於路上經警臨檢酒測，且伊係於駕車至
    統一超商後，始向李泰緯購買啤酒飲用，飲用後並未駕車警
    員即前來並做酒測，伊並無酒後駕車之情事云云。經查：
  (一)本件固非經警攔截查獲被告有酒後駕車之情事，然業據證人
    即被告之子李泰緯於偵查中及原審審理時證述：當天凌晨二
    點被告就曾到該店鬧事，當時被告就有喝酒，又向伊買三瓶
    啤酒飲用，因被告已經講話不清、口氣模糊，且步伐有點顛
    顛的，因此伊報警請警員前來將被告載回家，但是警員還是
    叫被告自行開車離開；後來被告又於同日凌晨五時十五分許
    第二次開車前來騷擾伊及客人，伊受不了，就打電話向警方
    報案被告酒後駕車，而被告第二次開車前來，至警員到場處
    理之間，被告有要買酒，但伊不賣與被告，且未見被告有帶
    酒前來，亦未見到被告在該段期間喝酒等語綦詳（參見偵卷
    第七十頁至第七十一頁、原審卷第二十六頁至第三十頁），
    及證人即到場處理之警員蔡崇瑾於偵查中證稱：案發當日凌
    晨四時三十分許曾接獲李泰緯報案到場處理，到場時被告在
    商店外騎樓喝啤酒，且桌上有一瓶空酒瓶，不知被告已喝幾
    瓶，有叫被告離開，而後約五時許即見被告駕車離開，後來
    第二次接獲報案到場處理時，被告在商店外胡言亂語，當時
    並未見到他有喝酒之舉動等語明確（參見偵卷第五十九頁至
    第六十頁），而被告亦曾於偵查中供承於當日凌晨四時多已
    在該商店喝三瓶啤酒（參見偵卷第十八頁），參以證人即該
    商店之店長林玉萍於偵查中證稱案發當日之凌晨五時至六時
    間，僅販出一瓶啤酒，並未販出其他酒類（參見偵卷第三十
    八頁），並提出紀錄該段期間所有交易之發票十紙為證（參
    見偵卷第二十四頁至第三十三頁），且該瓶啤酒並非販售與
    被告之情亦據證人李泰緯證述明確（參見偵卷第七十頁），
    足見被告應於案發當日凌晨即有飲酒之行為，經警自上開商
    店驅離後，未久又於同日凌晨五時十分許駕車前往該商店，
    且此後迄酒測之間並未再飲用任何酒類，亦即被告確有於駕
    車前飲用酒類之行為甚明，且無被告所辯於該日凌晨五時十
    分許駕車至該商店後始飲用酒類之情事，被告上開所辯，顯
    係事後圖卸之詞，不足採信。
  (二)又刑法第一百八十五條之三服用毒品、麻醉藥品、酒類或其
    他相類之物，不能安全駕駛交通動力工具之認定標準，係採
    抽象危險犯，不以發生具體危險為必要，參考德國、美國之
    認定標準，對於酒精濃度呼氣已達每公升○點五五毫克（○
    點五五MG/L）或血液濃度達百分之○點一一以上，肇事率為
    一般正常人之十倍，自應認為已達不能安全駕駛之標準，有
    法務部八十八年五月十八日法（八八）檢字第○○一六六九
    號函可憑。而本件被告於上開駕車行為後，經警測得其呼氣
    酒精濃度已達每公升○點九六毫克，且查獲後觀察被告有出
    入車門困難、及於查獲、測試、訊問過程中有語無倫次、意
    識模糊、多話大笑等情事，分別有酒精濃度測試單、刑法第
    一百八十五條之三案件測試觀察紀錄表各一紙在卷可考（參
    見警卷第十頁、第十一頁），是堪認被告當時確已達不能安
    全駕駛動力交通工具之程度。此外，並有監視器翻拍照片四
    張及現場查獲照片二張可查（參見警卷第十四頁至第十五頁
    、第十七頁）。
  (三)綜上所述，本件事證明確，被告甲○○犯行已堪認定。
二、核被告甲○○所為，係犯刑法第一百八十五條之三不能安全
    駕駛動力交通工具罪。
三、原審適用刑法第一百八十五條之三之規定，並參酌被告飲用
    酒類後，呼氣酒精濃度高達每公升○點九六毫克，已達不能
    安全駕駛之狀態，竟仍駕車於道路上行駛，不顧道路上其他
    通行之人、車安全，惡性非微，且業有三次酒醉駕車之前科
    紀錄，分別於八十九年、九十年經法院判處有期徒刑三月、
    四月、五月並執行完畢，有臺灣高等法院被告前案紀錄表一
    份在卷可稽，並於犯後否認犯行、態度不佳，顯見其並無悔
    改之意，暨其犯罪之動機、目的、手段、所生危害、智識程
    度及蒞庭實行公訴之檢察官建議判處有期徒刑八月等一切情
    狀，量處被告有期徒刑八月。又以被告之犯罪在九十六年四
    月二十四日以前者，除本條例另有規定外，依下列規定減刑
    ：一、死刑減為無期徒刑。二、無期徒刑減為有期徒刑二十
    年。三、有期徒刑、拘役或罰金，減其刑期或金額二分之一
    。中華民國九十六年罪犯減刑條例第二條第一項定有明文。
    認被告上開犯行之犯罪時間在九十六年四月二十四日以前，
    復無該條例所規定不得減刑之例外情形，自合於上開條例第
    二條第一項第三款之規定，爰依中華民國九十六年罪犯減刑
    條例第二條第一項第三款、第七條、第九條之規定，依法減
    其宣告刑二分之一為有期徒刑肆月，併依刑法第四十一條第
    一項前段，刑法施行法第一條之一第一項、第二項但書之規
    定，諭知如易科罰金，以新臺幣壹仟元折算壹日之標準等情
    。本院經核其認事用法，均無不當，量刑亦稱妥適。被告上
    訴意旨，猶執前詞，否認犯罪，為無理由，應予駁回。
據上論結，應依刑事訴訟法第368條，判決如主文。
本案經檢察官李傳來到庭執行職務。
中    華    民    國    97    年    2     月    20    日
                  刑事第五庭    審判長法  官  楊明章
                                      法  官  戴勝利
                                      法  官  顏基典
以上正本證明與原本無異。
不得上訴。
                                      書記官  呂嘉文
中    華    民    國    97    年    2     月    20    日
【附錄】本判決論罪科刑法條：
刑法第185條之3
服用毒品、麻醉藥品、酒類或其他相類之物，不能安全駕駛動力
交通工具而駕駛者，處一年以下有期徒刑、拘役或三萬元以下罰
金。


司法院資訊處製作；財團法人民間司法改革基金會備份。
